【裁判字號】    95,交聲,638
【裁判日期】    950712
【裁判案由】    
【裁判全文】
臺灣彰化地方法院交通事件裁定    95年度交聲字第638號
移
受 處 分 人
即 異 議 人  甲○○
上列異議人即受處分人因違反道路交通管理處罰條例案件，對於
交通部公路總局臺中區監理所彰化監理站九十五年六月七日彰監
四字第裁六四─Ｉ00000000號處分不服，聲明異議，本
院裁定如下：
    主  文
異議駁回。
    理  由
一、按「汽車行車前，駕駛人及前座乘客均應繫妥安全帶。」道
    路交通安全規則第八十九條第一項第五款定有明文。而違反
    者，依道路交通管理處罰條例第三十一條第一項規定處汽車
    駕駛人新臺幣一千五百元罰鍰。
二、原處分意旨略以：受處分人甲○○駕駛車主陳許玉美所有之
    Ｍ五－六七三五號自小客車，於民國九十四年九月二十九日
    八時二十五分許，行經彰化市○○路○段二０二號前，因汽
    車行駛於道路而駕駛人未繫安全帶，為警舉發，並依道路交
    通管理處罰條例第三十一條第一項規定裁處，於法應無不合
    等語。
三、聲明異議意旨略以：伊於駕車行駛時確有繫安全帶，員警舉
    發與事實不符，故拒絕簽收，爰請求撤銷上開裁決等語。
四、經查，交通勤務警察開單舉發違反道路交通管理處罰條例所
    列之違規事實，經公路主管機關或警察機關所為之裁決處罰
    ，本質上為行政處分，係公務員基於職務上之權力，依法就
    特定之具體事件所為，並具公法上效果之單方面行政行為。
    而基於公務員為公法上行為具有公信力之原則，該行政處分
    原則上被推定為真正，其據以依法處分之事實認定亦為正確
    無誤，本此公信原則，乃立法者賦予行政機關制定違反道路
    交通事件統一裁罰標準及處理細則，使勤務員警得當機處分
    以達其維護交通秩序、安全之行政目的，反之，若公務員一
    切行政行為均需預留證據以證其實，則國家行政勢必窒礙難
    行，故刑事訴訟法就犯罪證據有關之規定中與屬行政秩序罰
    之交通違規裁罰本質不合之部分，自不在準用之列，於受處
    分人無其他舉發有誤之相關證據且本院經查業無何證據可認
    舉發有捏造事實之情時，值勤員警本其維護交通秩序及安全
    職責所為之舉發，自應推定其合法正確。據此，本件受處分
    人對於在上開時、地駕駛車輛未繫安全帶為警舉發之事實有
    所爭執，惟受處分人所呈之六張照片既無法證明係事發當時
    所攝，故縱經提出，亦無足影響本件違規情事之判斷。又執
    勤員警與受處分人間並無仇怨，豈甘冒瀆職而故意誣攀之理
    ，且經核亦無其他任何證據，足資證明執勤警員確有捏造事
    實違法取締之情事，則執勤警員本於維護交通秩序及行車安
    全等職責所為之交通違規舉發內容，自應予以採信，受處分
    人前開所辯，尚非有理，而不足採。綜上所述，本件異議為
    無理由，應予駁回。
據上論斷，應依道路交通案件處理辦法第十九條，裁定如主文。
中    華    民    國    95    年    7     月   12     日
                  交通法庭            法  官   紀佳良
以上正本證明與原本無異。
如不服本裁定，應於裁定送達後五日內向本院提出抗告狀（須附
繕本）。
中    華    民    國    95    年    7     月   14     日
                                      書記官   陳錫威


司法院資訊處製作；財團法人民間司法改革基金會備份。
